【裁判字號】    95,易,447
【裁判日期】    950413
【裁判案由】    竊盜
【裁判全文】
臺灣臺北地方法院刑事判決        九十五年度易字第四四七號
公  訴  人  臺灣臺北地方法院檢察署檢察官
被      告  乙○○
                    （現另案在臺灣臺北監獄執行中）
上列被告因竊盜案件，經檢察官聲請簡易判決處刑（九十四年度
偵字第二三九０二號），本院認不宜以簡易判決處刑，改依通常
程序審理，經訊問被告後，被告於準備程序進行中，就被訴事實
為有罪之陳述，本院合議庭裁定由受命法官獨任進行簡式審判程
序，判決如下：
    主  文
乙○○竊盜，累犯，處有期徒刑肆月，如易科罰金，以參佰元折
算壹日。
    事  實
一、乙○○前因竊盜案件，經本院以九十年度易字第一八四四號
    刑事判決判處有期徒刑十月確定，並於民國九十一年四月十
    九日發監執行，而於九十二年二月十八日期滿執行完畢。乙
    ○○於民國九十三年十一月十二日下午二時許，前去臺北縣
    新店市○○路○段十二號「全虹通信行」修理手機時，，見
    店員甲○○接洽其他客戶疏於注意，因認有機可趁，竟意圖
    為自己不法之所有，而基於竊盜犯意，徒手竊取價值約新台
    幣（下同）六千元之國際牌Ｘ八八型之行動電話一具後逃逸
    ，並將該手機以一千八百元之價格賣予臺北縣中和市興南夜
    市內不詳姓名之流動攤商，所得款項均花用罄盡，嗣經甲○
    ○檢視監視錄影帶，始查悉上情。
二、案經甲○○訴由臺北縣政府警察局新店分局報告臺灣臺北地
    方法院檢察署檢察官聲請簡易判決處刑，本院認不宜以簡易
    判決處刑，改依通常程序審理，經訊問乙○○後，乙○○於
    準備程序進行中，就被訴事實為有罪之陳述，本院合議庭裁
    定由受命法官獨任進行簡式審判程序審理。
    理  由
一、上揭犯罪事實業據被告乙○○於偵審中均坦承不諱，核與證
    人甲○○證述之被害情節大致相符（見偵字第二一七四九號
    卷第七至十頁），並有通信行監視錄影帶翻拍照片十一張附
    卷可稽（見偵字第二一七四九號卷第十五、十六頁），足見
    被告前開任意性之自白內容確與事實相符，從而本件事證明
    確，被告竊盜犯行堪以認定，應依法論科。
二、核被告所為，係犯刑法第三百二十條第一項之竊盜罪。又被
    告曾有如犯罪事實欄所載之犯罪前科及執行紀錄，有臺灣高
    等法院被告前案紀錄表一份在卷可按（見本院卷第五、六、
    十五頁），其於有期徒刑執行完畢後五年內，再犯本件有期
    徒刑以上之罪，為累犯，應依刑法第四十七條之規定加重其
    刑。爰審酌被告素行不佳，曾有竊盜前科紀錄，且正值青壯
    年，竟不循正當途徑獲取財物，犯罪之手段、所竊取之財物
    價值尚非過鉅、所生危害及犯罪後尚知坦承犯行等一切情狀
    ，量處如主文所示之刑，並諭知易科罰金折算標準，以示懲
    戒。
三、至被告前雖另於九十三年十月十七日因竊盜案件，經臺灣板
    橋地方法院以九十三年度簡字第五一一六號刑事簡易判決判
    處拘役三十日確定之事實，固有該刑事簡易判決在卷可稽（
    見偵字第一０五六０號卷第十五至十七頁），然被告就九十
    三年十一月十二日再犯本件竊盜之原因，業於本院審理時供
    述：伊於九十三年十一月十二日前去安康路「全虹通信行」
    修手機，當初只是要去修手機而已，去之前並沒有想要偷手
    機等語詳實（見本院卷第二十頁背面），從而足認被告係於
    九十三年十一月十二日前去「全虹通信行」修手機時，見店
    員疏於注意而認有機可趁，乃臨時起意肇犯本件，故被告本
    件竊盜犯行自不為臺灣板橋地方法院九十三年度簡字第五一
    一六號刑事簡易判決之既判力所及，附予敘明。
四、末查，檢察官移送併案審理之臺灣臺北地方法院檢察署九十
    四年度偵字第二三九０００、二三九００一號竊盜案件，其
    移送意旨略以：被告另於九十三年十月二十六日上午一時三
    十分許，在臺北縣新店市○○路○段三之五號撞球場內行竊
    現金六千元，復於九十三年十一月八日下午六時許，在臺北
    縣永和市○○路三二八號前，行竊機車置物箱內手機及數位
    相機，因認被告就此部分亦涉有刑法第三百二十條第一項之
    竊盜罪嫌等語。惟查：被告於九十三年十一月十二日在「全
    虹通信行」之竊盜行為，乃係臨時起意，業詳如前述，另參
    酌被告復供稱：九十三年十月二十六日及九十三年十一月八
    日竊盜時，沒有預計日後前去安康路「全虹通信行」行竊等
    語在卷（見本院卷第二七頁背面），足認被告於九十三年十
    月二十六日及九十三年十一月八日之竊盜犯行，與本院前揭
    論罪科刑部分並無連續犯之裁判上一罪關係，自不得併予審
    理論究，是該二竊盜案件均應退由檢察官另為適法處理，特
    予敘明。
據上論斷，應依刑事訴訟法第四百五十二條、第二百七十三條之
一第一項、第二百九十九條第一項前段，刑法第三百二十條第一
項、第四十七條、第四十一條第一項前段，罰金罰鍰提高標準條
例第一條前段、第二條，判決如主文。
本案經檢察官林宗志到庭執行職務。
中    華    民    國   九十五  年    四   月   十三   日
                       刑事第十四庭  法   官  劉煌基
上正本證明與原本無異。
如不服本判決，應於判決送達後10日內向本院提出上訴狀（應抄
附繕本）。告訴人或被害人如對於本判決不服者，應具備理由請
求檢察官上訴，其上訴期間之計算係以檢察官收受判決正本之日
期為準。
                                     書記官   林妙穗
中    華    民    國   九十五  年    四   月   十三   日
附錄論罪法條：
中華民國刑法第320條
(普通竊盜罪、竊佔罪)
意圖為自己或第三人不法之所有，而竊取他人之動產者，為竊盜
罪，處 5 年以下有期徒刑、拘役或 500 元以下罰金。
意圖為自己或第三人不法之利益，而竊佔他人之不動產者，依前
項之規定處斷。
前二項之未遂犯罰之。


司法院資訊處製作；財團法人民間司法改革基金會備份。
